臺灣桃園地方法院刑事判決　　　　　　　94年度訴字第1137號
公　訴　人　臺灣桃園地方法院檢察署檢察官
被　　　告　甲○○
　　　　　　　　　　（另案於臺灣桃園監獄執行中）
上列被告因違反毒品危害防制條例案件，經檢察官提起公訴（九
十四年度毒偵字第四四一號）及移送併案審理（臺灣板橋地方法
院檢察署九十四年度核退毒偵字第一八號），本院裁定改依
簡式審判程序，茲判決如下：
    主  文
甲○○連續施用第一級毒品，累犯，處有期徒刑玖月。扣案如附
表編號一、二所示之物，均沒收銷燬；扣案如附表編號三所示之
物，沒收之。
    事  實
一、甲○○前因施用第二級毒品安非他命案件，經臺灣臺北地方
    法院裁定送觀察、勒戒後，認無繼續施用毒品之傾向，由臺
    灣臺北地方法院檢察署檢察官以民國八十九年度偵字第三五
    九五號為不起訴處分確定。又因施用第一、二級毒品海洛因
    及安非他命案件，先後由臺灣板橋地方法院檢察署檢察官聲
    請強制戒治，並分別以九十年度毒偵字第二一五六號、九十
    一年度偵字第四八六七號提起公訴，經臺灣板橋地方法院分
    別以九十年度板簡字第一二一號判處有期徒刑五月確定、
    九十一年度訴字第九七五號判處有期徒刑七月、三月，應執
    行有期徒刑八月確定，上開二罪接續執行，於九十二年十一
    月十九日縮短刑期假釋出獄付保護管束，甫於九十三年一月
    九日假釋期滿未經撤銷假釋，視為執行完畢。又其因於強制
    戒治期間成效評定為合格，經臺灣板橋地方法院裁定停止戒
    治付保護管束，惟於保護管束期間內因違反重大事項，復經
    臺灣板橋地方法院裁定撤銷保護管束令入戒治處所施以強制
    戒治，於九十一年十二月十日強制戒治期滿執行完畢。另因
    施用第二級毒品安非他命案件，經臺灣板橋地方法院以九十
    三年度簡字第二八八四號判處有期徒刑六月，甲○○不服提
    起上訴，而經臺灣板橋地方法院於九十三年十二月二十四日
    ，以九十三年度簡上字第四四二號判決上訴駁回而確定。詎
    仍不知悛悔，其明知海洛因係業經公告列為毒品危害防制條
    例第二條第二項第一款之第一級毒品，不得非法持有、施用
    ，詎仍未戒除施用毒品習性，復基於施用第一級毒品海洛因
    之概括犯意，先於九十三年十二月十四日上午十時十分許為
    警採尿回溯二十六小時內之某時，在不詳處所，施用第一級
    毒品海洛因一次；又於九十四年二月六日中午十二時五分許
    為警採尿回溯二十六小時內之某時（併案意旨書誤認為九十
    四年二月五日），在臺北縣中和市○○街三十六巷三之三號
    四樓住處（起訴書誤載為不詳處所），施用第一級毒品海洛
    因一次。嗣分別於：(1)九十三年十二月十四日上午六時十分
    許，在桃園縣桃園市○○路與北興街口，為警盤檢查獲，並
    扣得其所有如附表編號一所示之第一級毒品海洛因一包；(2)
    九十四年二月五日下午四時許，在臺北縣中和市○○街三十
    六巷三之三號四樓，為警當場查獲，並扣得其所有如附表編
    號二所示之第一級毒品海洛因二包、如附表編號三所示之供
    預備施用第一級毒品海洛因之注射針筒一支。
二、案經桃園縣警察局桃園分局報告臺灣桃園地方法院檢察署檢
    察官偵查起訴及臺灣板橋地方法院檢察署檢察官移送併案審
    理。
    理  由
一、上揭犯罪事實，業據被告甲○○於本院審理中供承不諱，且
    被告於前揭查獲時地(1)、(2)為警依法採集之尿液，經警分別
    送請臺北榮民總醫院臨床毒物科、臺灣尖端先進生技醫藥股
    份有限公司（下稱尖端生技醫藥公司）檢驗結果，確均呈嗎
    啡陽性反應，此有臺北榮民總醫院臨床毒物科九十四年二月
    三日濫用藥物檢驗報告影本及尖端生技醫藥公司九十四年二
    月二十四日濫用藥物檢驗報告影本各一紙附卷可參。又前揭
    查獲時地(1)中所扣案被告所有如附表編號一所示之物，經警
    送請法務部調查局檢驗結果，確係第一級毒品海洛因無訛，
    有法務部調查局九十四年一月十四日鑑定通知書一紙在卷可
    參。此外，復有前揭查獲時地(2)中扣案被告所有如附表編號
    二所示之第一級毒品海洛因二包、如附表編號三所示之供預
    備施用第一級毒品海洛因之注射針筒一支可資佐證。綜上而
    論，足見被告之自白核與事實相符，應可採為論罪科刑之依
    據。又被告前因施用第二級毒品安非他命案件，經臺灣臺北
    地方法院裁定送觀察、勒戒後，認無繼續施用毒品之傾向，
    由臺灣臺北地方法院檢察署檢察官以八十九年度偵字第三五
    九五號為不起訴處分確定。又因施用第一、二級毒品海洛因
    及安非他命案件，先後由臺灣板橋地方法院檢察署檢察官聲
    請強制戒治，並分別以九十年度毒偵字第二一五六號、九十
    一年度偵字第四八六七號提起公訴，經臺灣板橋地方法院分
    別以九十年度板簡字第一二一號判處有期徒刑五月確定、
    九十一年度訴字第九七五號判處有期徒刑七月、三月，應執
    行有期徒刑八月確定，上開二罪接續執行，於九十二年十一
    月十九日縮短刑期假釋出獄付保護管束，甫於九十三年一月
    九日假釋期滿未經撤銷假釋，視為執行完畢。又其因於強制
    戒治期間成效評定為合格，經臺灣板橋地方法院裁定停止戒
    治付保護管束，惟於保護管束期間內因違反重大事項，復經
    臺灣板橋地方法院裁定撤銷保護管束令入戒治處所施以強制
    戒治，於九十一年十二月十日強制戒治期滿執行完畢。另因
    施用第二級毒品安非他命案件，經臺灣板橋地方法院以九十
    三年度簡字第二八八四號判處有期徒刑六月，被告不服提起
    上訴，而經臺灣板橋地方法院於九十三年十二月二十四日，
    以九十三年度簡上字第四四二號判決上訴駁回而確定，復因
    本件施用第一級毒品海洛因案件，經檢察官提起公訴及併案
    審理，此有臺灣高等法院被告全國前案紀錄表及臺灣桃園地
    方法院檢察署刑案資料查註紀錄表各一份附卷可參。綜上所
    述，足徵被告係於五年內再犯毒品危害防制條例第十條之罪
    。從而，本件事證已臻明確，被告犯行洵堪認定，應予依法
    論科。
二、核被告所為，係犯毒品危害防制條例第十條第一項之施用第
    一級毒品海洛因罪。被告持有第一級毒品海洛因後，進而施
    用，其持有之低度行為應被其施用之高度行為所吸收，不另
    論罪。被告先後二次施用第一級毒品海洛因之犯行，時間緊
    接，方法相同，觸犯構成要件相同之罪，顯係基於概括犯意
    反覆為之，為連續犯，依刑法第五十六條規定，論以一罪，
    並加重其刑。公訴人起訴書所載之犯罪事實僅敘及被告於九
    十三年十二月十四日上午十時十分許為警採尿回溯二十六小
    時內之某時，有施用第一級毒品海洛因一次之犯行，而未敘
    及被告又於九十四年二月六日中午十二時五分許為警採尿回
    溯二十六小時內之某時，有施用第一級毒品海洛因一次之犯
    行，惟該部分犯罪事實已據被告於本院審理中供明在卷，並
    已載明於臺灣板橋地方法院檢察署九十四年核退毒偵字第一
    八號偵卷移送本院併案審理部分，且與前開起訴並論罪
    科刑部分有連續犯之裁判上一罪關係，應為起訴效力所及，
    本院自應併予審理，併此敘明。又被告前因施用第一、二級
    毒品海洛因及安非他命案件，先後由臺灣板橋地方法院檢察
    署檢察官聲請強制戒治，並分別以九十年度毒偵字第二一五
    六號、九十一年度偵字第四八六七號提起公訴，經臺灣板橋
    地方法院分別以九十年度板簡字第一二一號判處有期徒刑
    五月確定、九十一年度訴字第九七五號判處有期徒刑七月、
    三月，應執行有期徒刑八月確定，上開二罪接續執行，於九
    十二年十一月十九日縮短刑期假釋出獄付保護管束，甫於九
    十三年一月九日假釋期滿未經撤銷假釋，視為執行完畢，此
    有臺灣高等法院被告全國前案紀錄表及臺灣桃園地方法院檢
    察署刑案資料查註紀錄表各一份附卷可參，其前受有期徒刑
    之執行完畢，於五年以內再犯本件最重本刑為有期徒刑以上
    之罪，為累犯，應依刑法第四十七條規定，加重其刑。被告
    有二種以上刑之加重事由，依刑法第七十條規定，遞加之。
    爰審酌被告屢犯不改，於本件復另行施用第一級毒品海洛因
    二次，顯見其意志不堅，缺乏勒戒動機，其施用毒品足以導
    致精神障礙、性格異常，甚至造成生命危險，戕害一己之身
    體健康，惟念其犯後尚能坦承犯行，態度尚稱良好等一切情
    狀，量處如主文所示之刑。又扣案如附表編號一、二所示之
    物，分別係第一級毒品海洛因，均應依毒品危害防制條例第
    十八條第一項前段規定，不問屬於犯人與否，併予宣告沒收
    銷燬。至扣案如附表編號三所示之物，係被告所有預備供施
    用第一級毒品海洛因之注射針筒，業據其於本院審理中供明
    在卷，爰依刑法第三十八條第一項第二款規定，併予宣告沒
    收。至鑑定所耗損之第一級毒品海洛因，既已滅失，爰不另
    為沒收銷燬之諭知，併此敘明。又前揭查獲時地(1)雖尚有扣
    得疑似第二級毒品安非他命三小包，惟該等物品與本件公訴
    人起訴被告施用第一級毒品海洛因之犯行經本院前開認定有
    罪科刑部分無涉，應退由檢察官於被告涉嫌施用第二級毒品
    安非他命案件中另行依法處理，本院爰不另為沒收銷燬之諭
    知，併此敘明。
三、又本件被告所犯係死刑、無期徒刑、最輕本刑為三年以上有
    期徒刑以外之罪，其於準備程序中就被訴事實為有罪之陳述
    ，經法官告知簡式審判程序之旨，並聽取公訴人、被告之意
    見後，本院認為適宜由受命法官獨任進行簡式審判程序，附
    予敘明。
據上論斷，應依刑事訴訟法第二百七十三條之一第一項、第二百
九十九條第一項前段、毒品危害防制條例第十條第一項、第十八
條第一項前段，刑法第十一條、第五十六條、第四十七條、第三
十八條第一項第二款，判決如主文。
本案經檢察官孫沛琦到庭執行職務。
中　　華　　民　　國　　94　　年　　7 　　月　　29　　日
                        臺灣桃園地方法院刑事第十二庭
                            法  官  林  家  賢
上列正本證明與原本無異。
如不服本判決，應於判決送達後十日內向本院提出上訴狀（應附
繕本），上訴於臺灣高等法院。
                            書記官  戴  育  萍
中　　華　　民　　國　　94　　年　　8 　　月　　1 　　日
~F0
~T40
┌────────────────────────────────────┐
│附表：                                        九十四年度訴字第一一三七號│
├───┬────────────────────┬───────────┤
│編號  │   扣 案 物 品 名 稱、數 量 及 重 量    │    備         註     │
├───┼────────────────────┼───────────┤
│一    │   第一級毒品海洛因一包（含袋驗餘合計淨 │前揭查獲時地(1)所扣之物│
│      │   重一點九七公克）                     │                      │
├───┼────────────────────┼───────────┤
│二    │   第一級毒品海洛因二包（含袋合計毛重零 │前揭查獲時地(2)所扣之物│
│      │   點四七公克）                         │                      │
├───┼────────────────────┼───────────┤
│三    │   注射針筒一支                         │前揭查獲時地(2)所扣之物│
└───┴────────────────────┴───────────┘
附錄本判決論罪科刑法條：
毒品危害防制條例第十條：
施用第一級毒品者，處六月以上五年以下有期徒刑。
